# 公司股份制改制的会计处理

提问人：stone30 时间：2012-04-16 16:18:10
一家企业股改，要按净资产折股到股本和股本溢价。老板（个人股东）听到以前的留存收益要转到资本项目中并要缴个税，要股改留时留部分未分配利润，可以少交税了。 晕，还要我们提出股改调账处理的依据，请问下有明确股改这样调整的文件规定么？

回答人：chenyiwei
一般理解，有限责任公司整体变更为股份有限公司，是以基准日经审计的净资产整体折股变更的，也就是其基准日的所有经审计的帐面净资产（专项储备等不能用于折股的特殊项目除外）都应当折合为股份有限公司的股本和股本溢价，否则就不是“整体变更”。从另一方面讲，股改基准日的帐面净资产也可以理解为发起人对股份有限公司的出资，如果其中部分未计入股本或者股本溢价，日后作为股利予以分配，将侵蚀发起人出资的完整性。